臺灣板橋地方法院刑事判決　　　　　　　94年度交訴字第83號
公　訴　人　臺灣板橋地方法院檢察署檢察官陳股
被　　　告　丙○○
　　　　　　甲○○
上列被告等因過失致死案件，經檢察官提起公訴（93年度偵字第
15464 號），本院合議庭裁定適用簡式審判程序，判決如下：
    主  文
丙○○從事業務之人，因業務上之過失致人於死，處有期徒刑陸
月，如易科罰金，以參佰元折算壹日。緩刑貳年。
甲○○從事業務之人，因業務上之過失致人於死，處有期徒刑拾
月。
    事  實
一、 丙○○、甲○○均為貨車司機，皆係從事駕駛業務之人。
     丙○○於民國（下同）93年9 月10日上午8 時20分許，駕
     駛陸誠交通股份有限公司所有、車號010 ─KB營業大貨曳
     引車（附掛子車車號為DI─01），沿臺北縣新莊市○○路
     往中山路方向行進，迨駛至化成路343 號前時，應注意道
     路設有禁止停車標線處不得違規停車，且應依車輛順行方
     向緊靠道路右側停車，當時天候晴、日間自然光線、路面
     鋪裝柏油、乾燥、無缺陷、無障礙物、視距良好，且丙○○領有合格之職業聯結車駕駛執照，並無不能注意之情事
     ，竟疏未注意，貿然將上開曳引車駛至對向（化成路往中
     正路方向），逆向停放於路旁準備裝貨。適有朱資芬騎乘
     車號DKL ─025 機車，沿臺北縣新莊市○○路往中正路方
     向行進，經過上開化成路343 號前，為閃避前揭丙○○逆
     向停於道路之曳引大貨車，而偏向道路中間。此時於朱資
     芬後方，有甲○○駕駛來晟交通有限公司所有車號480 ─
     GX營業大貨曳引車（附掛子車車號為36─FP）同向駛來，
     應注意車前狀況及兩車併行之間隔，並隨時採取必要之安
     全措施，而當時天候晴、日間自然光線、路面鋪裝柏油、
     乾燥、無缺陷、無障礙物、視距良好，且甲○○領有合格
     之職業聯結車駕駛執照，並無不能注意之情事，竟疏於注
     意，致其駕駛曳引車右側後輪胎擦撞朱資芬騎乘之上開機
     車，朱資芬因此人車倒地，造成朱資芬遭甲○○所駕駛上
     開曳引車輾壓腹部，當場死亡。丙○○、甲○○資肇事後
     ，停留現場，於到場處理之司法警察翁政志知悉肇事人之
     前，當場承認為前揭車輛之駕駛人。
二、案經朱資芬之配偶乙○○訴由臺北縣政府警察局新莊分局報
    請臺灣板橋地方法院檢察署檢察官偵查起訴。丙○○、甲○○於本院行準備程序時，先就被訴事實為有罪之陳述，經告
    知簡式審判程序之旨，並聽取當事人、告訴人之意見，裁定
    適用簡式審判程序。
    理  由
一、訊據被告丙○○、甲○○於本院行準備程序及審理時，就上
    開以駕駛車輛為業，並於駕駛車輛執行業務時，因前開過失
    行為，致被害人朱資芬死亡之犯行供認不諱（詳參本院94年
    10月25日準備程序筆錄、審判筆錄），並有臺北縣政府警察
    局新莊分局道路交通事調查報告表、現場圖、現場與車損照
    片25幀（詳參臺灣板橋地方法院檢察署93年度偵字第15464
    號卷第27頁、第28頁、93年度相字第1113號卷第23頁至第35
    頁）在卷可佐。而警方於被害人朱資芬騎乘機車尾端烤漆採
    集1 片紅色塑膠碎片，與在被告甲○○駕駛曳引車右後輪附
    著烤漆胎片採集之黑色膠質物質1 小塊，送由內政部警政署
    刑事警察局以鏡檢法、紅外線光譜分析法、掃瞄式電子顯微
    鏡X 射線能譜分析法、熱裂解氣相層析質譜分析法鑑定結果
    ，認上開兩者成份相似，有該局94年4 月29日刑鑑字第0930
    258026號鑑定書1 件在卷可稽（同前偵卷第63頁、第64頁）
    。且被害人朱資芬身體，亦有輪胎印痕，此觀諸相驗屍體照
    片即明（詳參同前相字卷第53頁、55頁、第57頁至第62頁）
    。因此，被害人朱資芬確遭被告甲○○駕駛曳引車輾壓死亡
    無疑。此外，復有臺灣板橋地方法院檢察署檢察官勘驗筆錄
    、驗斷書、相驗屍體證明書（詳參同前相字卷第42頁至第43
    頁）附卷可稽。堪信被告二人前開不利於己之自白，與事實
    相符。再被告丙○○違規逆向停車、被告甲○○未注意車前
    狀況，復未保持兩車安全間隔，致擦撞被害人朱資芬騎乘機
    車，造成輾壓倒地被害人朱資芬致死結果，顯見被告二人過
    失行為，與被害人朱資芬死亡結果之間，有相當因果關係。
    事證明確，被告二人犯行洵堪認定。末查，被告二人於車禍
    發生後，停留現場，於到場處理之司法警察翁政志知悉肇事
    人之前，當場承認為前揭車輛之駕駛人，亦有臺北縣政府警
    察局新莊分局道路交通事故肇事人自首情形紀錄表1 件在卷
    可佐，堪可認為被告二人合於自首要件。
二、被告丙○○、甲○○為從事駕駛業務之人，其因駕駛業務上
    之過失致被害人朱資芬死亡，核其二人所為，係犯刑法第27
    6 條第2 項業務過失致人於死罪。惟其二人於車禍發生後，
    停留現場，於到場處理之司法警察翁政志知悉肇事人之前，
    當場承認為前揭車輛之駕駛人，已如前述，爰均依刑法第62
    條前段自首之規定減輕其刑。爰審酌被告二人過失程度、造
    成被害人死亡之嚴重結果、及被告丙○○犯罪後坦承犯行，
    且與雇主陸誠交通股份有限公司得告訴人乙○○原諒，並達
    成民事調解，賠償被害人朱資芬之家屬，而被告甲○○之雇
    主來晟交通有限公司雖已與被害人朱資芬家屬達成民事調解
    ，但被告甲○○於車禍後，未與被害人朱資芬家屬和解，復
    未對死者及其家屬表示歉意等一切情狀，認公訴人對被告丙○○具體求刑有期徒刑6 月、被告甲○○求刑有期徒刑10月
    ，尚稱允當，爰依法分別量處如主文所示之刑，並就被告丙○○判決有期徒刑部分，諭知易科罰金之折算標準。再被告
    丙○○前未曾受有期徒刑以上刑之宣告，有臺灣高等法院前
    案紀錄表1 件在卷可參，其因一時失慮，偶罹刑典，事後已
    坦承犯行，深具悔意，且與被害人家屬乙○○等人達成民事
    調解，有調解書1 件在卷可考，其經此刑之宣告後，應知警
    惕而無再犯之虞，本院因認暫不執行其刑為當，予以宣告緩
    刑2 年，以啟自新。
據上論斷，應依刑事訴訟法第273 條之1 第1 項、第299 條第1
項前段，刑法第276 條第2 項、第62條前段、第41條第1 項前段
、第74條第1 款，罰金罰鍰提高標準條例第1 條前段、第2 條，
判決如主文。
本案經檢察官陳銘祥到庭執行職務。
中　　華　　民　　國　　94　　年　　11　　月　　18　　日
                  刑事第十二庭  法　官  高玉舜
以上正本證明與原本無異
如不服本判決應於送達後10日內向本院提出上訴狀
                                書記官　田世杰
中　　華　　民　　國　　94　　年　　11　　月　　18　　日
附錄本案論罪科刑法條全文：
中華民國刑法第276 條 (過失致死罪)
因過失致人於死者，處二年以下有期徒刑、拘役或二千元以下罰
金。
從事業務之人，因業務上之過失犯前項之罪者，處五年以下有期
徒刑或拘役，得併科3000元以下罰金。
